# 固定资产调拨

提问人：4927129 时间：2017-07-19 20:17:23
现请教陈版主，集团公司统一采购固定资产，免费给各子公司使用，无任何手续，集团作为管理部门，各子公司独立产生销售收入，固定资产统一在集团本部核算并计提折旧，请问上述有何会计问题，感觉下属子公司收入与折旧费用无法配比，资产无偿调拨是否是同销售缴纳增值税、所得税？谢谢

回答人：chenyiwei
既然固定资产购入后无偿调拨给各下属公司使用，则其所有权上的主要风险和报酬，以及对使用的控制权，均归属于下属公司，因此，母公司在将资产调拨给下属公司时，应按资产的账面价值转为对下属公司的投资成本，下属公司相应确认固定资产和资本公积，折旧自然也就在下属公司层面计提和计入下属公司的成本费用了。

提问人：4927129 时间：2017-07-20 07:35:39
请问陈老师，这个属于权益一般交易原则吗？这个原则出自何处？

回答人：chenyiwei
这就是一般的权益*易的基本原则，即所有者对被投资方的资本性投入（单方面资源转移）。

提问人：4927129 时间：2017-07-20 07:42:41
另外这家集团分成几家板块，相互提供服务，相互确认收入费用，另补充一点，这家公司已经四大所审计，在美国上市，采取vie股权结构，想请陈老师判断一下企业这种方式处理的合理性，四大所未进行调整，企业意见是当地政府需要gdp和税源才这么操作的？

回答人：chenyiwei
四大因为只关注合并层面的上市主体报告，所以不调整此类内部交易也可以理解。但如果单独出具母公司和子公司各自的单独报表，不调整就不恰当了。

提问人：跨度防护 时间：2017-07-20 11:14:08
如果是车辆，且由于各种原因无法办理过户，母公司还是坐资本公积，总公司计提折旧吗？

回答人：chenyiwei
如果实质上归子公司使用，则母公司还是应当借记对相关子公司的长期股权投资成本。法律上的所有权不是确认固定资产的必要前提。